# 仅用于单一项目的特许权使用费是否应计入无形资产

提问人：13757187143 时间：2020-09-24 15:33:07
甲公司研发项目（全部费用化）需要使用A技术特许权，A技术授权合同约定授权费 100 万元，该技术只能用于甲公司的b项目，且不设置使用期限。问：该授权费是否应计入无形资产。
个人认为应判断A技术授权是否符合无形资产可辨认性标准，CAS6第三条第一款应不满足。CAS6第三条第二款是否满足不是很确定。
《企业会计准则第 6 号——无形资产》第三条 无形资产，是指企业拥有或者控制的没有实物形态的可辨认非货币性资产。资产满足下列条件之一的，符合无形资产定义中的可辨认性标准：（一）能够从企业中分离或者划分出来，并能单独或者与相关合同、资产或负债一起，用于出售、转移、授予许可、租赁或者交换。（二）源自合同性权利或其他法定权利，无论这些权利是否可以从企业或其他权利和义务中转移或者分离。第四条 无形资产同时满足下列条件的，才能予以确认：（一）与该无形资产有关的经济利益很可能流入企业；（二）该无形资产的成本能够可靠地计量。

回答人：chenyiwei
鉴于该特许权仅可用于特定研发项目，且该项目的研发支出全部费用化，则在取得特许权时应一次性费用化处理，而不应先确认为无形资产，到后续用于研发时再费用化。
如果是在该被授权技术的基础上再研发更新的技术，或者购入在研项目用于进一步研发，则购入技术的成本应资本化，后续研发成功时，可资本化的开发支出包括该项外购技术的成本。

提问人：13757187143 时间：2020-09-25 15:33:07
陈版，仅可用于特定项目的特许权，为何要在取得特许权时一次性费用化呢
应认为其不满足“可单独转让或出售等”的标准，但是“源自合同性权利或其他法定权利，无论这些权利是否可以从企业或其他权利和义务中转移或者分离。”这条似乎可以满足。实操中这一标准的界限该如何把握呢

回答人：chenyiwei
因为对应项目的研发支出全部费用化，所以该项特许权根本上就是不符合资产确认条件的。